【裁判字號】    89,易,1637
【裁判日期】    891017
【裁判案由】    竊盜
【裁判全文】
臺灣臺南地方法院刑事判決                        八十九年度易字第一六三七號
    公  訴  人  台灣台南地方法院檢察署檢察官
    被      告  戊○○
右列被告因竊盜案件，經檢察官提起公訴（八十九年度偵字第六０八八號）及移送併
辦（台灣台南地方法院檢察署八十九年度偵字第七四四０、八四０七號、八九七九號
、台灣高雄地方法院檢察署八十九年度偵字第二一三九五號），本院判決如左：
    主    文
戊○○連續竊盜，累犯，處有期徒刑貳年陸月，應於刑之執行前，令入勞動場所強制
工作參年。扣案鑰匙參支均沒收。
    事    實
一、戊○○曾犯竊盜案件，經本院判處有期徒刑一年二月，甫於民國八十九年二月十
    八日執行完畢，仍不知悔改，復基於意圖為自己不法所有之概括犯意，連續於附
    表所示之時間、地點以附表所示之方法竊取如附表所示之機車，嗣分別於如附表
    所示之時間、地點為警查獲，並分別扣得如附表所示之物。
二、案經台南縣警察局永康分局、佳里分局、歸仁分局、台南市警察局第一分局、國
    道公路警察局第三警察隊分別報請台灣台南地方法院檢察署檢察官、台灣高雄地
    方法院檢察署檢察官偵查起訴及移送併辦。
    理    由
一、右揭犯罪事實，業據被告戊○○坦承不諱，核與被害人丙○○、黃惠珍、甲○○
    、丁○○、陳震宇於警訊時所供被害情節相符，復有扣押書參紙、贓物認領保管
    單伍紙及車輛竊盜、車牌失竊資料個別查詢報表─查詢車輛認可資料伍紙在卷可
    稽，且有被告所有供犯罪所用之鑰匙參支扣案可資佐證。是被告自白，核與事實
    相符。本件事證明確，被告犯行，洵堪認定。
二、核被告所為，係犯刑法第三百二十條第一項竊盜罪。公訴人固僅起訴被告於八十
    九年五月十四日竊取機車之犯行，惟查被告於八十九年五月十九日、七月十三日
    、七月十九日、九月十八日多次竊取機車之犯行，與被告前揭公訴人起訴之竊盜
    犯行，手法相似，時間緊接，犯罪構成要件相同，顯係基於概括之犯意反覆為之
    ，為連續犯之裁判上一罪之關係，為起訴效力所及，復經公訴人移送併辦，本院
    自得審理，爰併依連續犯之規定論以一罪並加重其刑。再被告曾犯竊盜案件，經
    本院判處有期徒刑一年二月，甫於八十九年二月十八日執行完畢，有台灣台南地
    方法院檢察署前案資料查註紀錄表及台灣高等法院被告全國前案紀錄表在卷可按
    ，其於五年之內再犯本件有期徒刑以上之罪，為累犯，應依法遞加重其刑。爰審
    酌被告素行不良，曾有竊盜前科，甫執行完畢約三月，即犯本件連續竊盜之罪，
    顯見不思悔改及其犯罪之動機、目的、手段、所得利益、所生損害及犯罪後之態
    度等一切情狀，量處如主文所示之刑，以資懲儆。又被告曾有竊盜犯行，復於其
    所犯竊盜罪執行完畢約三月之際，即再犯本件連續竊盜之罪，顯係對刑之宣告及
    執行之反應力薄弱，此有台灣台南地方法院檢察署刑案資料查註紀錄表及台灣高
    等法院被告全國前案紀錄表在卷可按，且被告本件所犯又係連續竊盜，且均係偷
    竊機車，復於數日內連續犯之，足認被告有犯罪之習慣，爰並諭知應於刑之執行
    前，令入勞動場所強制工作三年。扣案鑰匙參支，為被告所有供犯罪所用之物，
    均依法宣告沒收。
三、據上論斷，應依刑事訴訟法第二百九十九條第一項前段，竊盜犯贓物犯保安處分
    條例第三條第一項第一款、第四條，刑法第五十六條、第三百二十條第一項、第
    四十七條、第三十八條第一項第二款，罰金罰鍰提高標準條例第一條前段，判決
    如主文。
中      華      民      國    八  十  九    年    十    月    十  七    日
                                    臺灣臺南地方法院刑事第一庭
                                        法  官  王  獻  楠
右正本證明與原本無異。
如不服本判決，應於判決送達後十日內，向本院提出上訴狀。
                                        書記官  陳  玉  果
中      華      民      國    八  十  九    年    十    月    十  七    日
┌───────────────────────────────────┐
│附表：                                                                │
├───────────────────────────────────┤
│一、台灣台南地方法院檢察署八十九年度偵字第六０八八號：                │
│                                                                      │
│  １犯案時地：八十九年五月十四日晚上九時許，在台南縣永康巿大灣路八四０│
│              號前，以自己所有之機車鑰匙一支，竊取丙○○所有車牌號碼Ｕ│
│              ＯＰ─二七二號輕機車一部。                              │
│  ２查獲時地：八十九年五月十五日二十二時十五許，在台南縣永康巿小東路四│
│              七七巷三十六弄六號前為警查獲，並扣得上述失竊之機車一部及│
│              戊○○所有用以偷竊前揭機車之鑰匙一支。                  │
├───────────────────────────────────┤
│二、台灣台南地方法院檢察署八十九年度偵字第七四四０號：                │
│                                                                      │
│  １犯案時地：八十九年五月十九日上午七時許，在台南市成功大學醫學院附設│
│              醫院大門前，以自己所有之鑰匙（未扣案），竊取乙○○○所有│
│              車牌號碼ＷＨＩ─二七一號輕機車一部。                    │
│  ２查獲時地：八十九年六月二十一日上午十一時許，在台南縣歸仁鄉○○路「│
│              南保加油站」前為警查獲，並扣得上述失竊之機車一部。      │
└───────────────────────────────────┘
┌───────────────────────────────────┐
│三、台灣台南地方法院檢察署八十九年度偵字第八四０七號：                │
│                                                                      │
│  １犯案時地：八十九年七月十三日晚上十時許，在台南市○○路○段十六號公│
│              賣局前，以自己所有之機車鑰匙一支，竊取甲○○所有車牌號碼│
│              ＺＡＥ─三七九號輕機車一部。                            │
│  ２查獲時地：八十九年七月十五日凌晨二時許，在台南市○○路與府連路口為│
│              警查獲，並扣得上述失竊之機車一部及戊○○所有用以偷竊前揭│
│              機車之鑰匙一支。                                        │
├───────────────────────────────────┤
│四、台灣台南地方法院檢察署八十九年度偵字第八九七九號：                │
│                                                                      │
│  １犯案時地：八十九年七月十九日下午三時許，在台南市○○路○段十六號公│
│              賣局前，以自己所有之機車鑰匙一支，竊取丁○○所有車牌號碼│
│              ＶＫＫ─七七三號輕機車一部。                            │
│  ２查獲時地：八十九年七月二十九日下午三時五十分許，在台南縣佳里鎮○○○
○              路與建中街口為警查獲，並扣得上述失竊之機車一部及戊○○所│
│              有用以偷竊前揭機車之鑰匙一支。                          │
│                                                                      │
└───────────────────────────────────┘
┌───────────────────────────────────┐
│五、台灣高雄地方法院檢察署八十九年度偵字第二一三九五號：              │
│                                                                      │
│  １犯案時地：八十九年九月十八日晚上十一時許，在台南市○○路三六二巷附│
│              近，以自己所有之機車鑰匙一支，竊取陳震宇所有車牌號碼ＶＥ│
│              Ｄ─八三二號輕機車一部。                                │
│  ２查獲時地：八十九年九月二十一日晚上八時二十分許，在高雄縣路竹鄉路竹│
│              省道為警查獲，並扣得上述失竊之機車一部。            │
└───────────────────────────────────┘
附錄本案論罪科刑法條全文。
刑法第三百二十條第一項：
意圖為自己或第三人不法之所有，而竊取他人之動產者，為竊盜罪，處五年以下有期
徒刑、拘役或五百元以下罰金。


司法院資訊處製作；財團法人民間司法改革基金會備份。
